

MATHEUS BARROS LUZ

Front-end web development

Sobre mim

Brasileiro, 25 anos, especialista em desenvolvimento de web sites e web pages. Dominio de HTML E CSS, e frameworks como Bootsrtap. Uso satisfatório de JavaScript e React.



+351 93 598 5494



matheusluz.copy@gmail.com



R. Ernesto Santos Ribeiro. Maia

LÍNGUAS

- Português (fluente)
- Inglês (fluente)
- Espanhol (básico)

EXPERTISE

- CSS e HTML 5
- Bootstap 5
- JavaScript
- React
- User interface
- User experience
- Boas práticas de SEO
- Logistica
- Gestão

EDUCAÇÃO

Ensino secundário - <u>12º ano completo</u> - Colégio Ipiranga (2014 - 2016)

<u>The Modern JavaScript: Advanced concepts</u> - Andrei Neagoie (2022)

<u>The HTML & CSS bootcamp</u> - 2023 edition - Colt Steele

Formação profissionalizante em <u>Ética e</u>
<u>relacionamento no trabalho</u> - (SEST SENAT - 2023)

Formação profissional em <u>Gestão de projetos</u> - (SEST SENAT - 2023)

<u>Copywriter Certificado</u> (AAA) - (CopyCamp - 2019)

EXPERIÊNCIA PROFISSIONAL

Gestor de operações - SONAE MC Sonae mc Maia (Portugal)

2023 - Atual

Copywriter Pleno e Web Designer

Agência Simples (Brasil) 2021 - 2023

Desenvolvedor front-end Freelancer

Agência NTB projetos digitais (Brasil) 2019 - 2021

Desenvolvedor Freelancer

Elysium agency (Brasil)

2018 - 2019